# 求助 chenyiwei 老师，上市公司未分配利润为负

提问人：qiupuzhen 时间：2021-07-13 08:05:06
陈老师，您好
请问如果一个上市公司的未分配利润为负，就现有的准则或规定来看，对公司有什么影响吗，谢谢~

回答人：chenyiwei
单纯就未分配利润为负数而言是不会有特别影响的，但如果是长期累计亏损造成，则应考虑是否会触发退市风险警示、暂停上市或退市等，具体请查阅其上市所在交易所和板块的股票上市规则。